【裁判字號】    89,易,232
【裁判日期】    890413
【裁判案由】    違反山坡地保育利用條例等
【裁判全文】
臺灣屏東地方法院刑事判決                          八十九年度易字第二三二號
    公  訴  人  臺灣屏東地方法院檢察署檢察官
    被      告  甲○○
右列被告因違反山坡地保育利用條例案件，經檢察官提起公訴（八十九年度偵字第二
二五號），本院判決如左：
     主  文
甲○○共同違反在公有山坡地，不得擅自從事道路修建及採取土石之規定，處有期徒
刑柒月，緩刑參年。
     事  實
一、緣潘憲聖計劃在屏東縣牡丹鄉○○○段五○○號土地上興建遊樂區，潘秋英欲在
    同段五○一號土地填土整地，其二人基於共同竊盜之犯意聯絡，意圖為自己不法
    之所有，於民國八十七年十月六日上午八時起，由潘憲聖出面以新台幣五千元僱
    請知情之潘義雄（以上三人均經判決確定）駕駛挖土機擅自在潘憲堂所承租之屏
    東縣牡丹鄉○○段一七八號國有山坡地保育區內土地開闢產業道路，計挖長約二
    十公尺，寬約五公尺、深約二公尺等體積之土石，並由潘義雄僱請有犯意聯絡之
    甲○○駕駛砂石車將潘義雄挖取之砂石約計二十餘台車，載往潘憲聖、潘秋英所
    有之土地填土整地。
二、案經台灣高等法院高雄分院函送台灣屏東地方法院檢察署檢察官偵查起訴。
    理  由
一、訊據被告甲○○坦承有於右揭時地駕駛砂石車在前開土地載運砂石之事實，惟否
    認有違反山坡地利用保育條例等犯行，辯稱：「我不知道那是山坡地保育區」、
    「我不知道是違法的」云云。惟查右開事實業據先經判決確定之共犯潘義雄於該
    案警偵審時供述在卷，又前開地點係山坡地保育林區用地，且挖取之土石長約二
    十公尺、寬約五公尺、深約二公尺一節，亦有土地登記簿謄本、現場會勘紀錄及
    照片附於台灣高等法院高雄分院八十八年度上訴字第一三一二號案卷中之警卷可
    參，自不容被告空言否認，本件事證明確，被告犯行堪以認定。
二、核被告未經許可在公有山坡地擅自從事道路修建及採取土石之行為，係違反山坡
    地利用保育條例第十條、第九條第三款、第四款規定，應依同條例第三十四條第
    一項之在公有山坡地內擅自從事道路修建及採取土石罪處斷，並觸犯刑法第三百
    二十條第一項之竊盜罪。惟山坡地利用保育條例第卅四條第一項，係竊盜罪之特
    別規定，依特別法優於普通法之法律競合關係，應適用山坡地保育利用條例第三
    十四條第一項處斷。又被告與潘憲聖、潘秋英、潘義雄等人有犯意聯絡及行為分
    擔，為共同正犯。爰審酌被告犯罪之動機、目的、手段、智識程度、犯罪所生之
    損害及犯罪後態度尚好等一切情狀，量處如主文所示之刑。又被告雖曾受有期徒
    刑以上刑之宣告，惟於刑之執行完畢後，五年以內未曾受有期徒刑以上刑之宣告
    ，此有被告前案紀錄附卷可參，因一時失慮，偶罹刑典，經此刑之宣告後，應知
    警惕而無再犯之虞，本院因認暫不執行其刑為當，予以宣告緩刑，用啟自新。
三、據上論斷，應依刑事訴訟法第二百九十九條第一項前段、山坡地保育利用條例第
    三十四條第一項、刑法第十一條前段、第二十八條、第七十四條第二款判決如主
    文。
中      華      民      國      八十九      年    四    月      十三    日
                                        臺灣屏東地方法院刑事第一庭
                                            法  官  吳永宋
右判決正本證明與原本無異。
對於本判決如有不服應於收受送達後十日內向本院提出上訴書狀上訴於台灣高等法院
高雄分院並按他造當事人之人數附具繕本。
                                            書記官  洪榮華
中      華      民      國      八十九      年    四    月      十三    日
附錄本案論罪法條
山坡地保育利用條例第三十四條第一項
違反第十條規定者，處六月以上五年以下有期徒刑，得併科新台幣六十萬
元以下罰金。


司法院資訊處製作；財團法人民間司法改革基金會備份。
